臺灣花蓮地方法院刑事判決　　　　　　　 99年度易字第452號
公　訴　人　臺灣花蓮地方法院檢察署檢察官
被　　　告　林建輝
被　　　告　陳彥璋
上　一　人
選任辯護人　林國泰律師
被　　　告　曾惠香
被　　　告　朱宴禎
被　　　告　周治才
上列被告因賭博案件，經檢察官提起公訴（98年度偵字第4097號
），本院判決如下：
    主  文
林建輝共同犯圖利聚眾賭博罪，累犯，處有期徒刑陸月，如易科
罰金，以新臺幣壹仟元折算壹日。扣案之電子遊戲機壹佰臺、IC
板玖拾伍片、小鋼珠貳萬貳仟粒、代幣肆萬玖仟壹佰伍拾枚、現
金新臺幣參萬貳仟玖佰陸拾元、電腦主機壹臺均沒收。
陳彥璋共同犯圖利聚眾賭博罪，處有期徒刑貳月，如易科罰金，
以新臺幣壹仟元折算壹日。緩刑貳年。扣案之電子遊戲機壹佰臺
、IC板玖拾伍片、小鋼珠貳萬貳仟粒、代幣肆萬玖仟壹佰伍拾枚
、現金新臺幣參萬貳仟玖佰陸拾元、電腦主機壹臺均沒收。
曾惠香共同犯圖利聚眾賭博罪，處有期徒刑貳月，如易科罰金，
以新臺幣壹仟元折算壹日。緩刑貳年。扣案之電子遊戲機壹佰臺
、IC板玖拾伍片、小鋼珠貳萬貳仟粒、代幣肆萬玖仟壹佰伍拾枚
、現金新臺幣參萬貳仟玖佰陸拾元、電腦主機壹臺均沒收。
朱宴禎共同犯圖利聚眾賭博罪，處有期徒刑貳月，如易科罰金，
以新臺幣壹仟元折算壹日。緩刑貳年。扣案之電子遊戲機壹佰臺
、IC板玖拾伍片、小鋼珠貳萬貳仟粒、代幣肆萬玖仟壹佰伍拾枚
、現金新臺幣參萬貳仟玖佰陸拾元、電腦主機壹臺均沒收。
周治才犯賭博罪，處罰金新臺幣壹萬伍仟元，如易服勞役，以新
臺幣壹仟元折算壹日。緩刑參年，並應於判決確定後壹年內，向
執行檢察官指定之政府機關、政府機構、行政法人、社區或其他
符合公益目的之機構或團體提供肆拾小時之義務勞務，緩刑期間
付保護管束。扣案之電子遊戲機壹佰臺、IC板玖拾伍片、小鋼珠
貳萬貳仟粒、代幣肆萬玖仟壹佰伍拾枚、現金新臺幣參萬貳仟玖
佰陸拾元、磁卡貳張均沒收。
    事  實
一、前案紀錄：
    林建輝前因行使偽造私文書案件，經本院於民國96年 9月17
    日以96年度花簡字第380號判處有期徒刑1月15日確定，嗣於
    96年11月29日易科罰金執行完畢（成立累犯）。
二、本案事實：
    林建輝為設址在花蓮縣花蓮市○○路 347之1號1樓「百戰百
    勝電子遊藝場」之負責人，而「百戰百勝電子遊藝場」雖領
    有花蓮縣政府於民國88年8月11日以花建營字第00043346 號
    核發營利事業統一編號為00000000號之營利事業登記證，及
    花蓮縣政府於同日以88府建功字第088085433 號核發營業級
    別證編號為限00000000號之電子遊藝場營業級別證，固得經
    營電子遊戲場業，然林建輝自93年間某日起，竟基於意圖營
    利而供給賭博場所、聚眾賭博及在公眾得出入場所賭博之犯
    意，在「百戰百勝電子遊藝場」，提供該公眾得出入之地點
    ，作為賭博場所，並聚集不特定多數人，以把玩電子遊戲機
    之方式賭博財物。林建輝先擺設柏青哥小鋼珠機臺40臺、柏
    青嫂拉霸機臺36臺、7ＰＫ撲克機臺17臺及大富翁機臺7臺等
    電子遊戲機共100 臺；復僱用陳彥璋為組長，而陳彥璋即基
    於與林建輝共同意圖營利且供給賭博場所、聚眾賭博及在公
    眾得出入場所賭博之犯意聯絡，負責為賭客洗分，且存入賭
    客持有之磁卡，隨後引領賭客進入員工休息室，以刷卡機解
    讀磁卡，而電腦主機即換算出可換取之現金金額，並呈現在
    電腦螢幕上，陳彥璋遂將磁卡之點數歸零，並據此支付賭客
    現金；林建輝再自96年間某日起，僱用曾惠香為櫃臺人員，
    而曾惠香即基於與林建輝、陳彥璋共同意圖營利且供給賭博
    場所、聚眾賭博及在公眾得出入場所賭博之犯意聯絡，負責
    收取賭客兌換籌碼之現金，及交付現金予陳彥璋以供賭客兌
    換；林建輝又自98年5、6月間某日起，僱用朱宴禎為工作人
    員，而朱宴禎即基於與林建輝、陳彥璋、曾惠香共同意圖營
    利且供給賭博場所、聚眾賭博及在公眾得出入場所賭博之犯
    意聯絡，負責 7ＰＫ撲克機臺及大富翁機臺之開分，而若有
    賭客贏得分數欲換取現金，其即轉告陳彥璋。賭博方式如下
    ：有關柏青哥小鋼珠機臺部分，賭客持現金以10比1 之比率
    兌換代幣，復投入代幣，機臺即以1比20 之比率掉落出小鋼
    珠，賭客再投入小鋼珠把玩機臺，倘若中彩，賭客得將贏得
    之小鋼珠數目存入其持有之磁卡，陳彥璋再依約2700粒小鋼
    珠比新臺幣（下同）1000元之比率，向曾惠香拿取現金而以
    前揭方式兌現予賭客；有關柏青嫂拉霸機臺部分，賭客持現
    金以4比1之比率兌換代幣，復投入代幣，機臺即顯示分數，
    倘若中彩，賭客得將贏得之代幣數目存入其持有之磁卡，陳
    彥璋再依1枚代幣比10 元之比率，向曾惠香拿取現金而以前
    揭方式兌現予賭客；有關 7ＰＫ撲克機臺及大富翁機臺部分
    ，賭客支付現金後，朱宴禎即以1比1的比例開分（1000元比
    1000分），倘若中彩，賭客得將贏得之分數存入其持有之磁
    卡，朱宴禎再轉告陳彥璋，而陳彥璋分別依1比1（10分比10
    元）、5比1（500分比100元）之比率，向曾惠香拿取現金而
    以前揭方式兌現予賭客。嗣於98年9月7日下午，周治才基於
    在公眾得出入場所賭博之犯意，在「百戰百勝電子遊藝場」
    把玩柏青哥小鋼珠機臺，經中彩後，即向陳彥璋以前揭方式
    換取現金2000元。斯時，員警持本院核發之搜索票當場蒐證
    ，並扣得當場賭博之器具即電子遊戲機100臺、IC板95 片、
    小鋼珠22000粒、代幣49150枚，在賭檯、兌換籌碼處之財物
    即現金32960元，暨上開電腦主機1臺、周治才持有之磁卡 2
    張。
三、案經花蓮縣警察局花蓮分局報告臺灣花蓮地方法院檢察署檢
    察官偵查起訴。
    理  由
壹、程序事項：
    按被告以外之人於審判外之陳述，雖不符前 4條（即刑事訴
    訟法第 159條之1至之4）之規定，而經當事人於審判程序同
    意作為證據，法院審酌該言詞陳述或書面陳述作成時之情況
    ，認為適當者，亦得為證據。當事人、代理人或辯護人於法
    院調查證據時，知有第159條第1項不得為證據之情形，而未
    於言詞辯論終結前聲明異議者，視為有前項之同意，刑事訴
    訟法第159條之5定有明文。經查，檢察官及被告林建輝、陳
    彥璋、曾惠香、朱宴禎、周治才、辯護人於本院言詞辯論終
    結前，就本判決所引用下列各項屬於審判外陳述之證據，知
    有第159條第1項不得為證據之情形，均未聲明異議，且表示
    不爭執，經本院審酌該證據作成情況均無不適當之情形，是
    依上開規定，認得作為本案證據。
貳、實體事項：
甲、認定犯罪事實之證據及理由：
一、被告林建輝、陳彥璋、曾惠香、朱宴禎部分：
    上開犯罪事實，業據被告林建輝於本院準備程序中及審理程
    序中、被告陳彥璋於警詢時、本院準備程序中及審理程序中
    、被告曾惠香於本院準備程序中及審理程序中、被告朱宴禎
    於本院準備程序中及審理程序中均坦承在卷，並有內政部警
    政署刑事警察局 100年1月7日刑研字第0990166488號函、內
    政部警政署刑事警察局還原扣案電腦主機 1臺刪除檔案之列
    印資料、蒐證照片、現場照片、現場圖、臺灣花蓮地方法院
    檢察署勘驗筆錄、勘驗照片、營利事業登記證、電子遊藝場
    營業級別證附卷可稽，且有電子遊戲機 100臺、IC板95片、
    小鋼珠22000粒、代幣49150枚、現金32960元、電腦主機1臺
    、磁卡 2張扣案可佐，足認被告林建輝、陳彥璋、曾惠香、
    朱宴禎前開自白均與事實相符，可以採信。本案罪證明確，
    被告林建輝、陳彥璋、曾惠香、朱宴禎犯行均洵堪認定，自
    應依法論科。
二、被告周治才部分：
    訊據被告周治才雖坦承其於98年9月7日下午，在「百戰百勝
    電子遊藝場」，有把玩柏青哥小鋼珠機臺，嗣進入員工休息
    室，而離去時手上持有現金等情，惟矢口否認有何在公眾得
    出入場所賭博之犯行，辯稱：我把玩機臺贏得的點數是存入
    磁卡，沒有向被告陳彥璋換取現金，我和他也沒有任何金錢
    往來，蒐證照片中，我只是拿出自己的錢包清點財物云云。
    經查：
(一)被告陳彥璋於98年9月7日警詢時證稱：我是「百戰百勝電子
    遊藝場」員工，當外場組長，店內賭客把玩機臺贏得點數時
    ，是向我兌換現金等語（見警卷第119至120頁）。復於98年
    9月8日警詢時證稱：蒐證相片中，拍到的人是我和客人周治
    才，當時他把玩柏青哥小鋼珠機臺後，依贏得之小鋼珠數量
    ，向我兌換現金，我給他約2千元；詳細過程是先買代幣，1
    枚是10元，再以代幣換取小鋼珠，然後以小鋼珠投入機臺內
    把玩，贏的時候，我幫周治才洗分，然後他拿磁卡給我，而
    他的磁卡號碼是941778號及941595號，我將磁卡資料刷至電
    腦裡面，電腦螢幕就會顯示要兌換多少錢，大約2700粒可以
    換1000元，我再向曾惠香拿錢換給周治才等語（見警卷第12
    1至124頁）。再於100年3月17日本院準備程序中供稱：98年
    9月7日下午，周治才先把磁卡交給我，我就和他去後面的員
    工休息室，那裡有一個刷卡機，刷卡後，電腦會顯示客人贏
    取的點數，還會顯示可兌換給客人的金錢數目，我將點數歸
    零後，就換現金給周治才，當天換取的金額約2000、3000元
    ，我只記得大概的數目，比例是2000多顆換取現金1000元，
    而我身上沒有錢時，會去向曾惠香拿；其實常去「百戰百勝
    電子遊藝場」的熟客都知道兌換金錢的事，也知道兌換的比
    例，而周治才就是其中之一等語（見本院卷第93至96頁）。
    被告林建輝於100年4月21日本院準備程序中供稱：蒐證照片
    中，陳彥璋和周治才的行為，就是我們「百戰百勝電子遊藝
    場」換取現金的模式等語（見本院卷第129至130頁）。觀諸
    蒐證照片（見警卷第241至244頁），被告周治才與被告陳彥
    璋共同走向「百戰百勝電子遊藝場」員工休息室，兩人前後
    僅一步之差，而被告周治才雖目視前方，卻將右手刻意往後
    擺，將手中物品交付被告陳彥璋，嗣兩人即進入員工休息室
    ，而當兩人共同從員工休息室走出來時，前後又僅一步之差
    ，且被告周治才手中持有千元大鈔。又被告周治才持有 2張
    磁卡之號碼分別為941778號及941595號，其對此事並不爭執
    （見警卷第42頁、本院卷第75頁），另參酌內政部警政署刑
    事警察局還原扣案電腦主機1臺刪除檔案之列印資料CCHL5-3
    第1311至1326頁，被告周治才持有磁卡之點數，在電腦顯示
    為「A」之代號時，即會增加，在電腦顯示為「B」之代號時
    ，即會減少，而在電腦顯示為 「Z」之代號時，則會歸零，
    且「Z」之代號均顯示在同日之最後1筆紀錄，此與被告陳彥
    璋所證稱有關賭客兌現時電腦顯示之點數即歸零、被告周治
    才係「百戰百勝電子遊藝場」熟客等情相符。另有內政部警
    政署刑事警察局 100年1月7日刑研字第0990166488號函（見
    本院卷第53頁）、現場照片（見警卷第128至234、249、250
    頁）、現場圖（見警卷第127、248頁）、臺灣花蓮地方法院
    檢察署勘驗筆錄（見偵B卷第25至27頁）、勘驗照片（見偵B
    卷第58至107頁）、營利事業登記證（見警卷第237頁）、電
    子遊藝場營業級別證（見警卷第 239頁）附卷可稽，並有電
    子遊戲機 100臺、IC板95片、小鋼珠22000粒、代幣49150枚
    、現金 32960元、電腦主機1臺、磁卡2張扣案可佐。可知，
    98年9月7日下午，被告周治才在「百戰百勝電子遊藝場」把
    玩柏青哥小鋼珠機臺而中彩後，被告陳彥璋即為其洗分，而
    被告周治才將磁卡交付被告陳彥璋後，兩人即進入員工休息
    室，被告陳彥璋並以刷卡機解讀磁卡，電腦主機即換算出可
    換取之現金金額，且呈現在電腦螢幕後，被告陳彥璋遂將磁
    卡點數歸零，並確實兌換予被告周治才約2000元之現金。
(二)被告陳彥璋雖於偵訊時及 100年3月2日本院審理中陳稱：客
    人在「百戰百勝電子遊藝場」不能兌換現金，僅得將點數存
    入磁卡，而98年9月7日當天，我之所以拿現金給周治才，是
    因為....（沈默）好像他跟我借錢，我也忘了有沒有借錢給
    他；我不知道為何周治才離開「百戰百勝電子遊藝場」時，
    他持有的磁卡點數會歸零等語（見偵A卷第40頁、偵B卷第14
    1 頁、本院卷第65至74頁），然與被告周治才所辯其與被告
    陳彥璋沒任何金錢往來，當時其僅拿出自己的錢包清點財物
    云云，全然不符。況被告陳彥璋為上開陳述時，均呈現內容
    不明、語氣猶疑、甚至陷入沈默之狀態，顯見其背負相當大
    之壓力而為不實陳述，觀諸被告曾惠香於100年3月23日本院
    準備程序中所陳：我受僱於人在「百戰百勝電子遊藝場」工
    作，別人叫我做什麼，我就做什麼等語（見本院卷第 108頁
    ），被告朱宴禎於100年4月14日本院準備程序中所陳：我之
    所以於警詢時及偵訊中否認犯行，是因為有人叫我怎麼說，
    我就怎麼說等語（見本院卷第 118頁），益徵此情。進者，
    被告陳彥璋於100年3月17日本院準備程序中坦承：我回去思
    考及詢問辯護人林律師的意見後，決定坦白，我在偵訊中及
    100年3月2日審理中說的並不是事實等語（見本院卷第94、1
    61至162頁）。可知，被告陳彥璋於偵訊時及100年3月2日本
    院審理中所述，顯然無法作為有利於被告周治才之認定。又
    觀諸蒐證照片（見警卷第241至244頁），被告周治才進入「
    百戰百勝電子遊藝場」員工休息室前，目視前方，右手卻刻
    意往後擺，將手中物品交付被告陳彥璋，嗣其從員工休息室
    走出來時，手中持有千元大鈔，然未見任何錢包，可知，此
    與被告周治才所辯顯然不符。又參酌內政部警政署刑事警察
    局還原扣案電腦主機 1臺刪除檔案之列印資料，倘若被告周
    治才未有以點數換取現金之行為，則何以其持有磁卡之點數
    ，同日之最後1筆紀錄均顯示為「Z」之代號而歸零。又被告
    周治才起先辯稱其每次都將贏得之點數存入磁卡云云（見本
    院卷第75頁），然經本院提示內政部警政署刑事警察局還原
    扣案電腦主機 1臺刪除檔案之列印資料後，其竟改稱每次都
    會將點數玩到歸零云云（見本院卷第75頁），復經公訴人再
    訊問後，其又改稱每次都將點數拿去換代幣云云（見本院卷
    第77頁），前後所辯不僅有違常理，且矛盾齟齬，其臨訟卸
    責之意圖，昭然若揭。從而，被告周治才所辯顯屬無稽，不
    足採信。
(三)綜上所述，被告周治才在公眾得出入之場所賭博財物之犯行
    ，洵堪認定，自應依法論科。
乙、核被告林建輝、陳彥璋、曾惠香、朱宴禎所為，均係犯刑法
    第 266條第1項前段之賭博罪、同法第268條之圖利供給賭博
    場所罪及圖利聚眾賭博罪。被告周治才所為，則係犯刑法第
    266條第1項前段之賭博罪。被告林建輝、陳彥璋、曾惠香、
    朱宴禎就本案犯行，有犯意聯絡及行為分擔，為共同正犯。
    按刑事法若干犯罪行為態樣，本質上原具有反覆、延續實行
    之特徵，立法時既予特別歸類，定為犯罪構成要件之行為要
    素，則行為人基於概括之犯意，在密切接近之一定時、地持
    續實行之複次行為，倘依社會通念，於客觀上認為符合一個
    反覆、延續性之行為觀念者，於刑法評價上，即應僅成立一
    罪。學理上所稱「集合犯」之職業性、營業性或收集性等具
    有重複特質之犯罪均屬之，例如經營、從事業務、收集、製
    造、散佈等行為概念者是（最高法院95年度臺上字第1079號
    判決要旨參照）。被告林建輝、陳彥璋、曾惠香、朱宴禎共
    同基於一個營利之意圖及概括之犯意聯絡，於前述之密接時
    間，在同一地點，反覆、延續提供賭博場所並聚眾賭博，就
    刑法評價上，均僅各成立一罪。復按被告基於一個賭博之決
    意，為一個賭博行為，雖有觸犯刑法第266條第1項前段之在
    公眾得出入之場所賭博財物與同法第 268條之意圖營利供給
    賭博場所及聚眾賭博等罪，但其行為既僅有一個，並未於聚
    眾賭博外，另有其他獨立成罪之賭博行為，自應依想像競合
    犯從一重之意圖營利聚眾賭博罪處斷（最高法院79年度臺非
    字第 206號判決意旨參照）。被告林建輝、陳彥璋、曾惠香
    、朱宴禎以一行為觸犯上開三罪名，為想像競合犯，應從一
    重之圖利聚眾賭博罪處斷。再按行為若有持續之性質，則在
    查獲前，犯罪行為均在持續中，違法性及可罰性亦未可終止
    ，故被告之犯行若橫跨前案有期徒刑執行完畢之前後，未逾
    5年者，仍屬累犯（最高法院89年度臺上字第392號、95年度
    臺上字第7346號判決意旨參照）。被告林建輝前曾受如事實
    欄所載有期徒刑之執行，此有臺灣高等法院被告前案紀錄表
    附卷可考，其於有期徒刑執行完畢後 5年以內，故意再犯本
    件有期徒刑以上之罪，為累犯，應加重其刑。爰審酌被告林
    建輝有前案紀錄（見臺灣高等法院被告前案紀錄表），素行
    非佳，至被告陳彥璋、曾惠香、朱宴禎均無前案紀錄（見臺
    灣高等法院被告前案紀錄表），素行尚佳，而被告林建輝不
    思以正當方式賺取財物，竟經營賭博場所、聚眾賭博以營利
    ，助長投機風氣，至被告陳彥璋、曾惠香、朱宴禎雖均為生
    計，受僱於被告林建輝而供給賭博場所、聚眾賭博，所為亦
    非是，兼衡被告林建輝、陳彥璋、曾惠香、朱宴禎之參與期
    間、分工程度、對社會造成之危害及犯後態度等一切情狀，
    分別量處如主文所示之刑，並均諭知易科罰金之折算標準，
    以示儆懲。又審酌被告周治才無前案紀錄（見臺灣高等法院
    被告前案紀錄表），素行尚佳，惟竟在公眾得出入之場所賭
    博，危害社會風氣，兼衡其動機、目的、賭博金額、智識程
    度及犯後態度等一切情狀，量處如主文所示之刑，並諭知易
    服勞役之折算標準。又被告陳彥璋、曾惠香、朱宴禎均未曾
    因故意犯罪受有期徒刑以上刑之宣告，有臺灣高等法院被告
    前案紀錄表在卷可稽，其等為求謀生，偶罹刑章，從而經此
    教訓，應均知警惕，信無再犯之虞，且公訴人亦請求從輕量
    刑，是本院認所宣告之刑，以暫不執行為適當，爰均宣告緩
    刑 2年，以勵自新。另查被告周治才雖否認犯行，然其前未
    曾因故意犯罪受有期徒刑以上刑之宣告，有臺灣高等法院被
    告前案紀錄表在卷可稽，偶罹刑章，且公訴人表示願意予其
    自新之機會，是被告周治才經此教訓，應知警惕，亦信無再
    犯之虞，本院認所宣告之刑，以暫不執行為適當，爰宣告緩
    刑 3年，以勵自新，並依刑法第74條第2項第5款規定，命其
    於判決確定後 1年內向執行機關指定之政府機關、政府機構
    、行政法人、社區或其他符合公益目的之機構或團體提供義
    務勞務40小時，另依同法第93條第1項第2款規定宣告在緩刑
    期內付保護管束。又按被告以一行為同時觸犯數罪，而依刑
    法第55條想像競合規定從一重罪處斷時，倘若另一輕罪有義
    務沒收主義之規定，仍得加以適用（最高法院88年度臺上字
    第390號判決意旨參照）。扣案之電子遊戲機100臺、IC板95
    片、小鋼珠 22000粒、代幣49150枚（電子遊戲機100臺、小
    鋼珠22000粒、代幣49150枚經扣押後，均暫由「百戰百勝電
    子遊藝場」員工江忠憲依刑事訴訟法第140條第2項規定保管
    ，見代保管條），均為當場賭博之器具，現金 32960元則係
    在賭檯、兌換籌碼處之財物，業據被告林建輝、陳彥璋、曾
    惠香於本院準備程序中及審理程序中均陳明在卷，從而，不
    問屬於犯人與否，均應依刑法第266條第2項規定宣告沒收。
    又扣案之電腦主機 1臺，為被告林建輝所有，而供被告林建
    輝、陳彥璋、曾惠香、朱宴禎共同為本案犯行所用之物，業
    據被告林建輝、陳彥璋於本院準備程序中及審理程序中陳明
    在卷，爰併依刑法第38條第1項第2款之規定宣告沒收。又扣
    案之磁卡 2張，為被告周治才所有而供其為本案犯行所用之
    物，業經認定如上，爰亦依刑法第38條第1項第2款之規定宣
    告沒收。至記事本 1本，尚無證據證明與本案犯罪有關，另
    被告林建輝所有供其及被告陳彥璋、曾惠香、朱宴禎共同為
    本案犯行所用之刷卡機、電腦螢幕，被告周治才因本案犯行
    所得之現金，均未經扣案，為避免未來執行之困難，爰均不
    為沒收之諭知。
丙、另有關被告林春旗、林群三、周祖中、李晉安、賴秀美、葉
    俊寰、許登麟、陳錦繡、曾世德、許振源、金三郎、曾世良
    、林士傑涉犯賭博罪部分，本院另行審結，附此敘明。
據上論斷，應依刑事訴訟法第299條第1項前段，刑法第28條、第
266條第 1項前段、第268條、第55條、第47條第1項、第41條第1
項前段、第42條第 3項、第74條第1項第1款、第2項第5款、第93
條第1項第2款、第266條第2項、第38條第1項第2款，刑法施行法
第1條之1，判決如主文。
本案經檢察官張立中到庭執行職務。
中    華    民    國   100    年    5     月    12    日
                  刑事第四庭    法  官  曹庭毓
以上正本證明與原本無異。
如不服本判決應於收受送達後10日內向本院提出上訴書狀，並應
敘述具體理由。其未敘述上訴理由者，應於上訴期間屆滿後20日
內向本院補提理由書(均須按他造當事人之人數附繕本)「切勿逕
送上級法院」。
中    華    民    國   100    年    5     月    12    日
                                書記官
附錄本判決論罪之法律條文：
中華民國刑法第266條
在公共場所或公眾得出入之場所賭博財物者，處 1千元以下罰金
。但以供人暫時娛樂之物為賭者，不在此限。
當場賭博之器具與在賭檯或兌換籌碼處之財物，不問屬於犯人與
否，沒收之。
中華民國刑法第268條
意圖營利，供給賭博場所或聚眾賭博者，處 3年以下有期徒刑，
得併科3千元以下罰金。